【裁判字號】    92,簡抗,1
【裁判日期】    920129
【裁判案由】    確認本票債權不存在
【裁判全文】
臺灣屏東地方法院民事裁定  九十二年度簡抗字第一號
    抗  告  人  乙○○
右抗告人因當事人甲○○與屏東縣內埔地區農會間確認本票債權不存在事件，對於民
國九十一年十二月十六日本院潮州簡易庭民國九十一年度潮簡字第三二六號民事裁定
，提起抗告，本院裁定如左：
    主      文
抗告駁回。
抗告程序費用由抗告人負擔。
    理      由
一、按證人受合法之通知，無正當理由而不到場者，法院得以裁定處新台幣（下同）
    三萬元以下罰鍰，證人已受前項裁定，經再次通知，仍不到場者，得再處六萬元
    以下之罰鍰，並得拘提之，民事訴訟法第三百零三條第一項、第二項分別定有明
    文。
二、抗告意旨略以：原審係以抗告人經合法通知應於民國（下同）九十一年十二月十
    日到場應訊，無正當理由，竟不到場，而依首開法條對抗告人裁處罰鍰二萬元；
    惟抗告人於接到該開庭通知後，本有預計屆時到場應訊，但因為一單親家庭，當
    天抗告人之女兒李麗昀罹患重感冒，身體不適，抗告人帶女兒前往醫院看病，以
    致延誤開庭時間，故未出庭作證，另外抗告人不諳法律，不知無法到庭時須以電
    話向書記官連絡，抗告人並非無故不到庭，原裁定顯然有誤，請依法撤銷原裁定
    等情，並提出診斷證明書一紙及健保卡影本一份為證。
三、經查：抗告人提出其女兒李麗昀就診之河南診所診斷證明書，記載應診日期為九
    十一年十二月九日，當日並非抗告人應訊日期。抗告人到庭雖又述稱：伊之女兒
    第二天（九十一年十二月十日應訊日）病情沒有改善所以向就讀之屏榮高工請假
    在家，由伊照顧，致無法出庭作證云云；惟查本院為明瞭抗告人陳報其女兒李麗
    昀之病情及就診情形，依職權函詢該診所據覆：「李麗昀年十五歲，於民國九十
    一年十二月九日初次來本診所門診嗽、有痰、頭昏、流鼻涕、想吐，依當時症狀
    可能不需專人隨侍。」等情，再據診斷書記載病名為「上呼吸道感染」等情以觀
    ，顯見抗告人之女兒並非如抗告人所稱「罹患重感冒」，而需專人隨侍在側。況
    查抗告人之女兒年已十五歲，雖罹感冒，請假在家，但並非必須抗告人寸步不離
    之照顧，且查抗告人家住內埔鄉，離本院潮州簡易庭開庭地點約只二十分餘分鐘
    之車程，如屆時出庭應訊，再返回家中，衡情亦不須花費太久時間，對其女兒之
    照顧，尚無太大妨礙。因此，抗告人未到庭作證，顯然非有正當理由。原審依首
    開法條規定，對抗告人裁處罰鍰二萬元，於法並無不合。抗告意旨仍執前詞指摘
    原裁定不當，並提起本件抗告，為無理由，應予駁回。
四、依民事訴訟法第四百三十六條之一第三項、第四百九十二條第一項、第九十五條
    、第七十八條，裁定如主文。
中    華    民    國    九十二      年      一      月      二十九        日
                                    臺灣屏東地方法院民事第二庭
~B審判長法官  阮世賢
~B法      官  賴秀雯
~B法      官  胡晏彰
右正本係照原本製作。
本件裁定不得抗告。
~B法院書記官  謝天祥
中    華    民    國    九十二      年      一      月       二十九        日


司法院資訊處製作；財團法人民間司法改革基金會備份。
